【裁判字號】    99,訴,1503
【裁判日期】    990628
【裁判案由】    毒品危害防制條例
【裁判全文】
臺灣臺中地方法院刑事判決              99年度訴字第1503號
公  訴  人  臺灣臺中地方法院檢察署檢察官
被      告  甲○○
上列被告因違反毒品危害防制條例案件，經檢察官提起公訴（99
年度撤緩毒偵字第68號），被告於本院準備程式中就被訴之事實
為有罪之陳述，經本院合議庭裁定由受命法官獨任進行簡式審判
程序審理，判決如下：
    主      文
甲○○施用第一級毒品，累犯，處有期徒刑壹年。扣案海洛因陸
包（含包裝袋陸個，海洛因粉末驗餘淨重零點壹伍肆公克）沒
收銷燬之。又施用第二級毒品，累犯，處有期徒刑柒月。應執行
有期徒刑壹年伍月，扣案海洛因陸包（含包裝袋陸個，海洛因粉
末驗餘淨重零點壹伍肆公克）沒收銷燬之。
    事實及理由
壹、程式方面
    刑事訴訟法第273條之1第1 項規定除被告所犯為死刑、無期
    徒刑、最輕本刑為3 年以上有期徒刑之罪或高等法院管轄第
    一審案件者外，於審判期日前之程式進行中，被告先就被訴
    事實為有罪之陳述時，審判長得告知被告簡式審判程式之旨
    ，並聽取當事人、代理人、辯護人及輔佐人之意見後，裁定
    進行簡式審判程式。查本案被告甲○○被訴違反毒品危害防
    制條例案件，非前開不得進行簡式審判程式之案件，經被告
    於本院審理時就被訴之事實為有罪之陳述，且經本院告知被
    告簡式審判程式之旨，聽取被告及檢察官之意見後，爰依刑
    事訴訟法第273條之1 第1項規定裁定改依簡式審判程式審判
    之，先予敘明。
貳、實體方面
一、犯罪事實：
（一）甲○○前於民國88年間，因犯竊盜罪，經臺灣高等法院臺
      中分院以88年度上易字第2613號判處有期徒刑1年6月確定
      ；復於88年間，因施用毒品案件，經本院以89年度易字第
      730 號判處有期徒刑10月確定；於89年間，再犯竊盜罪，
      經臺灣高等法院臺中分院以89年度上易字第1534號判處有
      期徒刑1年8月確定；又於90年間，因犯妨害公務罪，經臺
      灣彰化地方法院以90年度易字第1037號判處有期徒刑5 月
      確定，前開案件經臺灣彰化地方法院以97年度聲減字第14
      6 號裁定減刑並定執行刑為有期徒刑2年9月確定；另於95
      年間，因犯竊盜罪，經本院以95年度中簡字第2302號判處
      有期徒刑5月確定，嗣經本院以96年度聲減字第538號裁定
      減刑為有期徒刑2 月又15日確定。上揭案件經接續執行，
      於97年4月1日執行完畢（本件構成累犯）。又於95年間，
      因施用毒品案件，經本院以95年度毒聲字第1481號裁定送
      觀察、勒戒後，認有繼續施用毒品之傾向，經本院以96年
      度毒聲字第368號裁定送強制戒治後，於97年1月18日強制
      戒治期滿執行完畢出所。詎仍不知悔改，明知海洛因、甲
      基安非他命係毒品危害防制條例所列之第一、二級毒品，
      不得施用及持有，仍於強制戒治執行完畢釋放後5 年內，
      復基於施用第一級毒品海洛因（下稱海洛因）及第二級毒
      品甲基安非他命（下稱甲基安非他命）之各別犯意，分別
      於98年4月9日中午1 時許，在臺中縣霧峰鄉○○村○○路
      17巷23號住處內，先以將海洛因摻入香菸點燃後吸食之方
      式施用海洛因1 次；再於上開住處內，以將甲基安非他命
      以玻璃球燒烤方式吸食其煙霧而施用甲基安非命1 次。嗣
      於98年4 月10日上午10時45分許，在臺中縣霧峰鄉○○路
      與仁義路交岔路口，因行跡可疑而為警查獲，並當場扣得
      甲○○所有供其吸食所用之海洛因6包（含包裝袋6個，海
      洛因粉末驗餘淨重0.3154公克）。並於同日經甲○○同意
      採其尿液送驗，鑑驗結果呈安非他命、甲基安非他命、可
      待因、嗎啡陽性反應，因而查悉上情。
（二）案經臺中縣警察局霧峰分局報告臺灣臺中地方法院檢察署
      檢察官偵查起訴。
二、上開犯罪事實，業據被告甲○○於偵查中及本院審理時對於
    其於上開時間、地點施用海洛因及甲基安非他命各1 次之犯
    行均坦承不諱，且被告於前開時間採集之尿液經送驗，結果
    呈安非他命、甲基安非他命、可待因、嗎啡、陽性反應乙節
    ，復有中山醫藥大學附設醫院檢驗科藥物檢測中心98年4 月
    17日尿液檢驗報告、臺中縣警察局霧峰分局偵辦案件真實姓
    名對照表各1份在卷可稽，而扣案之第一級毒品海洛因6包，
    經送行政院衛生署草屯療養院鑑定結果，送驗數量淨重0.35
    38公克，驗餘淨重0.3154公克，檢出第一級毒品海洛因成分
    ，此有臺中縣警察局霧峰分局查獲涉嫌持有毒品案件毒品初
    驗報告、行政院衛生署草屯療養院98年4 月20日草療鑑字第
    0980400100號鑑定書、扣押物品清單、扣押物品目錄表、刑
    案現場測繪圖各1份、證物照片2張在卷可稽，並有扣案之海
    洛因6 包在卷可證。是其確有於如犯罪事實欄所載之時、地
    施用甲基安非他命及海洛因各1 次之犯行至明。故被告前開
    自白核與事實相符，堪予採信。又被告前於95年間因施用毒
    品案件經本院裁定送觀察、勒戒後認有繼續施用毒品之傾向
    ，復經本院以96年度毒聲字第368 號裁定送強制戒治後，於
    97年1 月18日強制戒治期滿執行完畢，此有臺灣高等法院被
    告前案紀錄表附卷可按，其於5 年內再犯毒品危害防制條例
    第10條之罪，與毒品危害防制條例第23條第2 項之起訴條件
    符合。本案事證明確，被告犯行洵堪認定，應依法論科。
三、核被告甲○○所為，係犯毒品危害防制條例第10條第1 項之
    施用第一級毒品罪及同條第2 項之施用第二級毒品罪。其施
    用第一、二級毒品前持有第一、二級毒品之低度行為經施用
    之高度行為所吸收，不另論罪。又被告於98年4月9日中午1
    時許先後施用海洛因、甲基安非他命各1 次之犯行，所犯施
    用第一級毒品罪與施用第二級毒品罪間，犯意各別，行為互
    殊，應予分論併罰。又被告有如事實欄所載犯罪科刑及刑之
    執行情形，有臺灣高等法院被告前案紀錄表在卷可稽，其於
    有期徒刑執行完畢後5年內，故意再犯本案有期徒刑以上之2
    罪，均為累犯，應依法加重其刑。爰審酌被告有如事實欄所
    示之多項前科，且有施用毒品而經觀察、勒戒及執行刑罰之
    紀錄，有上開前案紀錄表可參，詎其猶未悛悔警惕，再犯本
    案施用第一、二級毒品之罪，顯未因前所受之觀察、勒戒、
    強制戒治及刑罰執行而決心改過，矯正其行，自制力亦顯不
    佳；再者，被告施用毒品不但足以導致精神障礙、性格異常
    ，甚至造成生命危險，戕害個人身心健康，對社會治安可能
    之危害程度非輕，並斟酌其犯罪後坦承犯行，態度尚佳等一
    切情狀，各量處如主文所示之刑，並定其應執行之刑，以示
    儆懲。
四、扣案之海洛因6 包（送驗前含沾附海洛因而無法完全析離之
    包裝袋共計重0.3538公克，海洛因粉末驗餘淨重0.3154公克
    ），為查獲之毒品，有上開鑑定書1 份在卷可參，不問屬於
    犯人與否，應依毒品危害防制條例第18條第1 項前段規定，
    於該罪名主文項下宣告沒收銷燬之；至扣案之上開海洛因包
    裝袋6 個，因現今採用之鑑驗方式，包裝袋仍會殘留微量毒
    品而無法將之完全析離，此為法院審理毒品案件時所已知，
    則扣案之包裝袋6 個既無法與上開海洛因完全析離，自應包
    含於上開毒品，一併宣告沒收銷燬。另因送鑑用罊之毒品，
    已不存在，自無從沒收之，附此敘明。
據上論斷，應依刑事訴訟法第273條之1第1項、第299條第1 項前
段，毒品危害防制條例第10條第1 項、第2 項、第18條第1 項前
段，刑法第11條、第47條第1項、第51條第5款，判決如主文。
本案經檢察官乙○○到庭執行職務。
中    華    民    國    99    年    6     月    28    日
                  刑事第四庭  法  官  潘曉玫
以上正本證明與原本無異。
如不服本判決應於收受判決後10日內向本院提出上訴書狀，並應
敘述具體理由；其未敘述上訴理由者，應於上訴期間屆滿後20日
內向本院補提理由書（均須按他造當事人之人數附繕本）「切勿
逕送上級法院」。
                              書記官  張齡方
中    華    民    國    99    年    6     月    28    日
附錄本案論罪科刑法條全文：
毒品危害防制條例第十條
施用第一級毒品者，處六月以上五年以下有期徒刑。
施用第二級毒品者，處三年以下有期徒刑。

司法院資訊處製作；財團法人民間司法改革基金會備份。
